臺灣高等法院高雄分院刑事裁定　　　　100年度交抗字第229號
抗　告　人
即受處分人　簡子晏
上列抗告人因聲明異議案件，不服臺灣高雄地方法院100 年度交
聲字第863 號中華民國100 年6 月30日第一審裁定，提起抗告，
本院裁定如下：
    主  文
抗告駁回。
    理  由
一、抗告意旨略以：(一)、抗告人即異議人簡子晏並未收到99年10
    月30日之停車費繳費通知單，並非故意或過失而不繳停車費
    ，市府竟加徵新台幣（下同）50元，嗣又裁罰300 元，已違
    有責主義及比例原則，實有違法。(二)、抗告人於接獲補繳通
    知單後即曾申訴，不久後抗告人亦補繳80元，行政機關竟又
    違法罰款300 元。(三)、停車費應合法送達，若未合法送達或
    有爭議，應告知人民須繳費，若仍不繳再課工本費，方符誠
    信原則。若不論人民是否知悉均予裁罰，及認為人民有隨時
    查詢之義務，顯違誠信及比例原則。(四)、又30元停車費，課
    50元工本費，顯不符必要性。依一般經驗，成本應該只有10
    至15元。為此，依法抗告，請求撤銷原裁定。
二、本件經本院審理結果，認原審100 年度交聲字第863 號裁定
    認事、用法均無違誤，應予維持。除引用第一審上開裁定之
    理由及證據（如附件）外，並補充理由如下：(一)、按汽車駕
    駛人在道路收費停車處所停車，未依規定繳費者，主管機關
    應書面通知駕駛人於7 日內補繳，並收取必要之工本費用，
    逾期再不繳納，處新臺幣3 百元罰鍰，道路交通管理處罰條
    例第56條第2 項定有明文。抗告人於99年10月30日停車後，
    高雄市交通局業於99年12月1 日送達催繳通知單（原審卷22
    頁），抗告人更曾就加徵50元一事，於99年12月3 日以網路
    在市長信箱陳述意見（原審卷19頁），抗告人應已知悉催繳
    之事。然抗告人至100 年1 月19日才繳交80元（原審卷21、
    23頁），不僅已逾法定之7 日補繳期限，更係在同年月11日
    交通局因抗告人逾期未繳80元而依法舉發及送達（原審卷8
    、13頁）之後。為此，高雄市交通局100 年3 月29日裁決書
    以抗告人經催繳未依規定繳費，而裁處罰鍰300 元（未再命
    補繳已付之80元），於法並無不合。(二)、又參酌高雄市交通
    局100 年2 月21日函文及抗告人100 年1 月17日申訴書，暨
    抗告人100 年2 月22日申訴函中已提到100 年1 月14日逕予
    舉發應繳380 元等內容（原審卷12、16、17頁），足見100
    年1 月11日高雄市府交通局之舉發通知單應已送達抗告人，
    並為應抗告人所知悉無訛。
三、是以，抗告人有違反道路交通管理處罰條例第56條第2 項之
    事實及證據，業經原裁定論述甚詳。抗告意旨仍執陳詞，指
    摘原裁定不當，為無理由，應予駁回。
四、據上論結，應依道路交通事件處理辦法第25條、刑事訴訟法
    第412 條，裁定如主文。
中    華    民    國  100     年    9     月    27    日
                  刑事第一庭    審判長法  官  周賢銳
                                      法  官  曾逸誠
                                      法  官  洪碩垣
以上正本證明與原本無異。
不得再抗告。
中    華    民    國   100    年    9     月    28    日
                                      書記官  洪慧敏